# 合并报表的汇兑收益填什么内容？

提问人：dosky 时间：2010-09-28 19:14:05
个别财务报表中汇兑损益反映在财务费用中，那么合并报表中位于投资收益下面的汇兑收益填什么内容?

回答人：chenyiwei
回复 楼主 dodosky 的帖子可能是金融企业的专用项目，因为金融企业的报表格式中要求单列汇兑损益，而合并报表的表样实际上揉和了所有相关行业的报表项目。